臺灣嘉義地方法院民事判決
110年度訴字第75號
原      告  陳昱妏  
訴訟代理人  衛建宇  
被      告  蘇子傑  


            陳碧慧  

上列當事人間損害賠償事件，是原告在本院109年金訴字第135號
違反洗錢防制法等刑事案件審理時提起刑事附帶民事訴訟(本院1
09年度附民字第241號)，經本院刑事庭在民國110年1月11日裁定
移送本庭審理，在民國110年4月12日言詞辯論終結，本院判決如
下：
    主      文
被告應該連帶給付原告新臺幣2,783,509元，以及從民國108年7
月7日起到清償日止，按照年息百分之5計算的利息。
本判決可以假執行。　
    事實及理由
一、原告的主張和聲明：
　㈠被告蘇子傑、陳碧慧都明知存款帳戶是個人財產得喪變更的 
    表徵，可以預見把申辦的金融帳戶存摺、金融卡、密碼提供
    他人使用，有被利用當作人頭帳戶，對他人施詐術匯入款項
    後，再予提領運用，隱匿特定犯罪所得去向，製造金流斷點
    的可能。竟然仍然基於縱使有人利用他們所提供的帳戶實施
    詐欺取財、洗錢犯行也不違反他們本意的幫助故意，在民國
    108年6月下旬某一天，被告蘇子傑告知被告陳碧慧，可以提
    供帳戶方式每月賺取報酬後，被告陳碧慧把她申辦的中華郵
    政帳號0000000-0000000號帳戶（下稱陳碧慧郵局帳戶）的
    存摺、提款卡及密碼，在嘉義縣○○鄉○○村00鄰○○00號之12被
    告陳碧慧住處，交給被告蘇子傑。被告蘇子傑則依照通訊軟
    體LINE暱稱「林泳衿」的指示，更改提款卡密碼後，在同年
    月28日在嘉義縣○○鄉○○路000號的統一超商嘉港門市，把上
    開金融帳戶存摺、提款卡，以店到店方式，寄送到台中市○
    區○○○路00號1的統一超商忠明義門市給收件人為「賴*忠」
    ，以賺取1本帳戶10天新臺幣（下同）1萬元，每月3萬元的
    報酬。詐騙集團成員取得上開帳戶資料後，就和其他詐騙集
    團成員意圖為自己不法的所有，共同基於詐欺取財、洗錢的
    犯意聯絡，在108年7月6日18時55分許，向原告佯稱原告之
    前在Booking.com訂房，交易被多扣12次等語，使原告陷於
    錯誤，依詐騙集團指示，匯款49,916元到綁定陳碧慧郵局帳
    戶的虛擬帳戶中（附表編號1的匯款）。之後同一詐騙集團
    再陸續讓原告陷於錯誤分別在如附表編號2至59匯款時間欄
    所示的時間，匯出如附表匯款金額欄所示金額到詐騙集團的
    指示的帳戶中，共計2,733,593元。被告所為經本院以109年
    度金訴字第135號、第168號刑事判決認定被告蘇子傑、陳碧
    慧各幫助犯洗錢防制法第14條第1項的一般洗錢罪，各別判
    處有期徒刑1月，以及各併科罰金6千元、4千元（得易服勞
    役）在案。
  ㈡被告蘇子傑擔任詐騙集團的收簿手，被告陳碧慧則提供陳碧
    慧郵局帳戶供詐騙集團使用，幫助詐騙集團詐騙原告，讓原
    告受有損害共計2,783,509元，被告行為和原告所受到損害
    顯然有相當因果關係，依照民法第184條第1項、185條規定
    ，請求被告連帶賠償原告2,783,509元。
　㈢聲明：被告應該連帶給付原告2,783,509元，以及從108年7月
    7日起到清償日止按照年息百分之5計算的利息；願提供擔保
    ，請准宣告假執行。　
二、被告的答辯：
　  被告蘇子傑、陳碧慧陳明願意賠償原告請求的金額等語。
三、得心證的理由　　
  ㈠按「當事人於言詞辯論時為訴訟標的之捨棄或認諾者，應本
    於其捨棄或認諾為該當事人敗訴之判決。」民事訴訟法第38
    4條有明文規定。原告依據共同侵權行為的法律關係請求被
    告連帶給付2,783,509元以及從108年7月7日起到清償日止，
    按照年息百分之5計算的利息。被告在本院110年3月8日言詞
    辯論時已經表明願意賠償等語，被告陳碧慧雖然又表示要請
    律師等語，但是被告2人在本院110年4月12日言詞辯論時又
    都陳明願意賠償原告請求的金額等語（本院卷第58、67頁）
    ，應該認為被告已經在言詞辯論時就本件訴訟標的為認諾，
    依照前述規定，本院應該依據被告的認諾為被告敗訴的判決
    。
  ㈡從而，原告依據共同侵權行為損害賠償的法律關係，請求被
    告為如主文第1項所記載的給付，為有理由，應該准許。
四、本件是依據被告認諾所下的判決，依照民事訴訟法第389條
    第1項第1款規定，應該依職權宣告假執行。　　　
五、本件原來是刑事附帶民事訴訟，依據刑事訴訟法第504條第1
    、2項規定，不必繳納裁判費，而且本件移送本庭審理後，
    也沒有其他訴訟費用的支出，因此，本件沒有訴訟費用負擔
    裁判的必要，一併敘明。
中　　華　　民　　國　　110 　年　　4 　　月　　26　　日
                  民事第三庭法　官　林望民   
以上正本係照原本作成
如對本判決上訴須於判決送達後20日內向本院提出上訴狀 
如委任律師提起上訴者，應一併繳納上訴審裁判費。 
中　　華　　民　　國　　110 　年　　4 　　月　　26　　日
                            書記官  王立梅
附表：
編號 匯款時間 匯款金額(新台幣)  匯入帳戶 備註 1 108年7月6日20時38分 49,916元 000-00000000000000  永豐「國泰世華ATM（機台：13006T5）繳費」 2 108年7月6日20時47分 37,138元 000-00000000000000  永豐「國泰世華ATM（機台：13006T5）繳費」 3 108年7月6日20時44分 49,902元 000-00000000000000   富邦「國泰世華ATM（機台：13006T5）繳費，交易序號：0000000」 4 108年7月6日20時50分 49,903元 000-00000000000000   富邦「國泰世華ATM（機台：13006T5）繳費，交易序號：0000000」 5 108年7月6日20時53分 49,904元 000-00000000000000   富邦「國泰世華ATM（機台：13006T5）繳費，交易序號：0000000」 6 108年7月6日20時56分 49,905元 000-00000000000000   富邦「國泰世華ATM（機台：13006T5）繳費，交易序號：0000000」 7 108年7月6日21時00分 49,906元 000-00000000000000   富邦「國泰世華ATM（機台：13006T5）繳費，交易序號：0000000」  8 108年7月6日21時02分 49,907元 000-00000000000000   富邦「國泰世華ATM（機台：13006T5）繳費，交易序號：0000000」  9 108年7月6日21時06分 49,908元 000-00000000000000   富邦「國泰世華ATM（機台：13006T5）繳費，交易序號：0000000」  10 108年7月6日21時08分 49,909元 000-00000000000000   富邦「國泰世華ATM（機台：13006T5）繳費，交易序號：0000000」 11 108年7月6日21時10分 49,910元 000-00000000000000   富邦「國泰世華ATM（機台：13006T5）繳費，交易序號：0000000」 12 108年7月6日21時12分 49,911元 000-00000000000000   富邦「國泰世華ATM（機台：13006T5）繳費，交易序號：0000000」 13 108年7月6日21時14分 49,912元 000-00000000000000   富邦「國泰世華ATM（機台：13006T5）繳費，交易序號：0000000」 14 108年7月6日21時16分 49,913元 000-00000000000000   富邦「國泰世華ATM（機台：13006T5）繳費，交易序號：0000000」  15 108年7月6日21時18分 49,914元 000-00000000000000   富邦「國泰世華ATM（機台：13006T5）繳費，交易序號：0000000」  16 108年7月6日21時19分 49,915元 000-00000000000000   富邦「國泰世華ATM（機台：13006T5）繳費，交易序號：0000000」  17 108年7月6日21時22分 49,916元 000-00000000000000   富邦「國泰世華ATM（機台：13006T5）繳費，交易序號：0000000」  18 108年7月6日21時24分 49,917元 000-00000000000000   富邦「國泰世華ATM（機台：13006T5）繳費，交易序號：0000000」  19 108年7月6日21時26分 49,918元 000-00000000000000   富邦「國泰世華ATM（機台：13006T5）繳費，交易序號：0000000」  20 108年7月6日21時30分 49,919元 000-00000000000000   富邦「國泰世華ATM（機台：13006T5）繳費，交易序號：0000000」  21 108年7月6日21時31分 49,920元 000-00000000000000   富邦「國泰世華ATM（機台：13006T5）繳費，交易序號：0000000」  22 108年7月6日21時35分 49,921元 000-00000000000000   富邦「國泰世華ATM（機台：13006T5）繳費，交易序號：0000000」  23 108年7月6日21時38分 49,922元 000-00000000000000   富邦「國泰世華ATM（機台：13006T5）繳費，交易序號：0000000」  24 108年7月6日21時40分 49,923元 000-00000000000000   富邦「國泰世華ATM（機台：13006T5）繳費，交易序號：0000000」  25 108年7月6日21時49分 29,988元 000-000000000000   富邦「國泰世華ATM（機台：13006T5）繳費，交易序號：0000000」  26 108年7月6日21時56分 49,924元 000-00000000000000   富邦「國泰世華ATM（機台：13006T5）繳費，交易序號：0000000」  27 108年7月6日21時59分 49,925元 000-00000000000000   富邦「國泰世華ATM（機台：13006T5）繳費，交易序號：0000000」  28 108年7月6日22時07分 49,926元 000-00000000000000   富邦「國泰世華ATM（機台：13006T5）繳費，交易序號：0000000」  29 108年7月6日22時11分 49,927元 000-00000000000000   富邦「國泰世華ATM（機台：13006T5）繳費，交易序號：0000000」  30 108年7月6日22時14分 49,928元 000-00000000000000   富邦「國泰世華ATM（機台：13006T5）繳費，交易序號：0000000」  31 108年7月6日22時20分 49,929元 000-00000000000000   富邦「國泰世華ATM（機台：13006T5）繳費，交易序號：0000000」  32 108年7月6日22時33分 49,930元 000-00000000000000   富邦「國泰世華ATM（機台：13006T5）繳費，交易序號：0000000」  33 108年7月6日22時43分 49,931元 000-00000000000000   富邦「國泰世華ATM（機台：13006T5）繳費，交易序號：0000000」  34 108年7月6日22時47分 49,932元 000-00000000000000   富邦「國泰世華ATM（機台：13006T5）繳費，交易序號：0000000」  35 108年7月6日22時57分 49,933元 000-00000000000000   富邦「國泰世華ATM（機台：13006T5）繳費，交易序號：0000000」  36 108年7月6日23時02分 49,934元 000-00000000000000   富邦「國泰世華ATM（機台：13006T5）繳費，交易序號：0000000」  37 108年7月6日23時05分 49,935元 000-00000000000000   富邦「國泰世華ATM（機台：13006T5）繳費，交易序號：0000000」  38 108年7月6日23時06分 49,936元 000-00000000000000   富邦「國泰世華ATM（機台：13006T5）繳費，交易序號：0000000」  39 108年7月6日23時10分 49,937元 000-00000000000000   富邦「國泰世華ATM（機台：13006T5）繳費，交易序號：0000000」  40 108年7月6日23時13分 49,938元 000-00000000000000   富邦「國泰世華ATM（機台：13006T5）繳費，交易序號：0000000」  41 108年7月6日23時15分 49,939元 000-00000000000000   富邦「國泰世華ATM（機台：13006T5）繳費，交易序號：0000000」  42 108年7月6日23時17分 49,940元 000-00000000000000   富邦「國泰世華ATM（機台：13006T5）繳費，交易序號：0000000」  43 108年7月6日23時19分 49,941元 000-00000000000000   富邦「國泰世華ATM（機台：13006T5）繳費，交易序號：0000000」  44 108年7月6日23時24分 49,942元 000-00000000000000   富邦「國泰世華ATM（機台：13006T5）繳費，交易序號：0000000」  45 108年7月6日23時31分 49,943元 000-00000000000000   富邦「國泰世華ATM（機台：13006T5）繳費，交易序號：0000000」  46 108年7月6日23時35分 49,944元 000-00000000000000   富邦「國泰世華ATM（機台：13006T5）繳費，交易序號：0000000」  47 108年7月6日23時37分 49,945元 000-00000000000000   富邦「國泰世華ATM（機台：13006T5）繳費，交易序號：0000000」  48 108年7月6日23時41分 49,946元 000-00000000000000   富邦「國泰世華ATM（機台：13006T5）繳費，交易序號：0000000」  49 108年7月6日23時51分 49,988元 000-000000000000   富邦「網路銀行轉帳」 50 108年7月6日23時59分 19,988元 000-000000000000 富邦「網路銀行轉帳」  51 108年7月7日00時03分 49,988元 000-0000000000000 富邦「網路銀行轉帳」  52 108年7月7日00時05分 49,988元 000-0000000000000 富邦「網路銀行轉帳」  53 108年7月7日00時18分 49,947元 000-00000000000000   富邦「國泰世華ATM（機台：13006T5）繳費」  54 108年7月7日00時43分 30,000元 000-0000000000000 富邦「國泰世華ATM（機台：13006T5）現金存入，交易序號0000000」 55 108年7月7日00時45分 30,000元 000-000000000000 富邦「國泰世華ATM（機台：13006T5）現金存入，交易序號0000000」 56 108年7月7日00時47分 30,000元 000-000000000000 富邦「國泰世華ATM（機台：13006T5）現金存入，交易序號0000000」 57 108年7月7日01時13分 30,000元 000-00000000000000 富邦「國泰世華ATM（機台：13006T5）現金存入，交易序號0000000」 58 108年7月7日01時15分 30,000元 000-000000000000 富邦「國泰世華ATM（機台：13006T5）現金存入，交易序號0000000」 59 108年7月7日01時20分 49,988元 000-00000000000000   富邦「國泰世華ATM（機台：13006T5）繳費」  總金額  2,783,509元